最　高　行　政　法　院　裁　定
　　　　　　　　　　　　　　　94年度裁字第00049號
上　訴　人　乙○○
被 上訴 人　宜蘭縣政府
代　表　人　甲○○
上列當事人間因有關土地登記事務事件，上訴人對於中華民國92
年8月13日臺北高等行政法院91年度訴字第2361號判決，提起上
訴，本院裁定如下：
　　主  文
上訴駁回。
上訴審訴訟費用由上訴人負擔。
　　理  由
一、按對於高等行政法院判決之上訴，非以其違背法令為理由，
    不得為之，行政訴訟法第242條定有明文。又提起上訴，應
    以上訴狀表明上訴理由並應添具關於上訴理由之必要證據，
    復為同法第244條第1項第4款及第2項所明定。是當事人提起
    上訴，如以原審判決有不適用法規或適用不當為理由時，其
    上訴狀應有具體之指摘，並揭示該法規之條項或其內容；如
    以原審判決有上開規定所列各款情形之當然違背法令為理由
    時，其上訴狀應揭示合於該款之事實。如上訴狀未依此項方
    法表明，或其所表明者，顯與上開法條規定之情形不相合時
    ，即難認為已對原審判決之違背法令有具體之指摘，其上訴
    自難認為合法。
二、本件上訴人以：坐落宜蘭縣礁溪鄉○○段226、227、229、
    230、231、232、234號等7筆土地，原由同1筆土地分割而成
    ，因夾雜坐落同段228地號國有土地，故仍未變更編定為建
    築用地，致使其上5棟建築物，竣工迄今20餘年仍未有水電
    設施供應，原判決未審酌於此，逕為不利上訴人之判決，顯
    有違誤云云，為此求為廢棄原判決，並撤銷訴願決定及原處
    分。
三、原審係以：(一)本件上訴人主張前揭226、227、229、230、
    231、232、234地號等7筆土地，原由同1筆土地分割而成，
    除上開7筆土地仍編定為一般農業區養殖用地外，其餘土地
    均已變更編定為建築用地，且已蓋建國民住宅，而坐落該7
    筆土地上之5棟建築物（門牌號碼分別為宜蘭縣礁溪鄉○○
    村○○路91之2,91之3,91之4,90之2,90之4號）於北部區域
    計畫非都市土地使用編定公告前已竣工，因坐落之基地非屬
    建築用地，迄今20餘年仍未有水電設施供應，申請將上開7
    筆土地變更編定為同區甲種建築用地等情。查上訴人申請變
    更編定之土地，依其區位分析，與非都市土地使用管制規則
    第35條第1項規定得申請變更編定為甲種建築用地之要件不
    符。至上訴人另主張坐落上開7筆土地上之前開5棟建築物，
    早於被上訴人73年10月15日公告實施非都市土地使用編定管
    制前，即興建完成等情，縱認屬實，依非都市土地使用分區
    圖及編定各種使用地作業須知第22條規定，上訴人應向宜蘭
    縣礁溪鄉公所申請發給未實施建築管理地區建築物證明後，
    始得檢附該合法證明文件向該管地政事務所申請更正編定，
    亦非向上訴人申請變更編定；況上訴人提出之宜蘭縣礁溪鄉
    公所函並非製定非都市土地使用分區圖及編定各種使用地作
    業須知第22條規定所稱之合法證明文件，上訴人持向被上訴
    人申請變更編定，於法均非有據。又上訴人申請變更編定之
    上開7筆土地，除其中231地號土地為上訴人所有，其餘均非
    上訴人所有，上訴人自不因被上訴人駁回前開非其所有之6
    筆土地變更編定之申請，致其權利或法律上利益受有損害，
    上訴人此部分起訴，於法亦有不合，因而駁回上訴人在原審
    之訴。
四、本院查：觀之本件上訴意旨，上訴人就原審以前開理由駁回
    其於原審之訴，究竟如何不適用法規或適用法規不當，未為
    具體指摘，或具體表明合於當然違背法令之事實，即難認為
    已對原判決之違背法令有具體之指摘，上訴意旨指摘原判決
    違誤，求為廢棄，為不合法，應予駁回。
五、依行政訴訟法第249條第1項前段、第104條、民事訴訟法第
    95條、第78條，裁定如主文。
中    華    民    國    94    年    1    月    13     日
                  第二庭審判長法  官　葉　振　權
                              法  官  候　東　昇
                              法  官　劉　鑫　楨
                              法  官　吳　明　鴻
                              法  官　梁　松　雄
以  上  正  本  證  明  與  原  本  無  異
中    華    民    國    94    年    1    月    14     日
　　　　　　　　　　　　　　　書記官　阮桂芬
